臺灣臺中地方法院刑事判決　　　　　　　　　　　　九十三年度易字第二○一三號
　　公　訴　人　臺灣臺中地方法院檢察署檢察官
　　被　　　告　丙○○
　　　　　　　　乙○○
右列被告等因違反動產擔保交易法案件，經檢察官聲請以簡易判決處刑（九十二年偵
字第二○一四五號、第二四三六三號），經本院臺中簡易庭認為不宜以簡易判決處刑
，簽請移由本院刑事庭依通常程序審理，本院判決如左：
    主  文
丙○○共同連續動產擔保交易之債務人，意圖不法之利益，將標的物出質，致生損害
於債權人，處拘役參拾日，如易科罰金，以參佰元折算壹日。
乙○○共同連續動產擔保交易之債務人，意圖不法之利益，將標的物出質，致生損害
於債權人，累犯，處拘役肆拾日，如易科罰金，以參佰元折算壹日。
    事  實
一、乙○○前曾因恐嚇、詐欺、偽造文書等案件，經本院、臺灣臺南地方法院及臺灣
    高等法院臺南分院分別判處有期徒刑七月、五月、五月確定，並於民國（下同）
    八十六年九月十日執行完畢，猶不知悔改，於九十一年四月間，欲購買車牌號碼
    Ｎ九－六○七七號自小客車乙輛供己使用，惟因信用問題無法辦理貸款，乃商由
    丙○○擔任買受人及貸款之債務人，經丙○○應允後，即於九十一年四月三十日
    將上開自小客車登記在丙○○名下（起訴書就此部分雖認丙○○、乙○○二人另
    涉有共同使公務員登載不實犯行，惟業經檢察官於本院審理時當庭更正係為誤植
    ），並由丙○○於同日以上開自小客車設定動產抵押之方式，向聯邦商業銀行股
    份有限公司（下稱聯邦銀行）貸款五十萬元，為動產擔保交易之債務人。丙○○
    與聯邦銀行約定上開借款自九十一年四月三十日，共分二十四期償還（起訴書誤
    繕為二十六期），每月償還二萬五千四百四十八元，標的物應存放在丙○○位於
    臺中市○區○○街十五巷二十號七樓之三住處，在貸款未還清之前，丙○○不得
    將前開自用小客車任意遷移、出賣、出質、移轉或為其他處分，致有害於聯邦銀
    行抵押權之行使。惟丙○○取得上開自小客車後即交予乙○○使用，二人竟共同
    基於意圖不法利益之概括犯意聯絡，連續於九十一年六月十七日至九十一年十月
    二十九日止，由二人或由乙○○駕駛上開自小客車前往位於臺中市○○路○段二
    ○七號天成當鋪典當共計六次，並將該車交由當鋪占有，自九十一年十月三十日
    起即未繼續繳納貸款，致生損害於聯邦銀行。
二、案經聯邦銀行訴由臺灣臺中地方法院檢察署檢察官偵查起訴及經檢察官自動檢舉
    簽分偵辦。
    理  由
一、訊據被告丙○○、乙○○對於右揭事實於本院準備程序及審理時均坦承不諱，核
    與告訴代理人丁○○指訴情節相符，復有聯邦銀行授信明細查詢單、動產擔保交
    易動產抵押設定登記申請書、動產抵押契約、汽車過戶申請登記書及被告丙○○
    於本院所提出之汽車買賣合約書、委託書、切結書、本票二紙等典當資料在卷可
    稽（見九十二年發查字第二一七三號卷第三頁至第七頁、九十二年偵字第二四三
    六三號卷第十七頁，本院卷），足證被告二人之自白與事實相符，應堪採信。本
    件事證明確，被告二人之犯行洵堪認定。
二、核被告丙○○、乙○○所為，係犯動產擔保交易法第三十八條動產擔保交易之債
    務人意圖不法之利益將標的物出質致生損害於債權人罪。其先後多次犯行，時間
    緊接，犯罪構成要件相同，顯係基於概括犯意反覆為之，連續犯，應依法論以一
    罪並加重其刑。被告二人間有犯意聯絡及行為分擔，乙○○雖非貸款暨動產抵押
    契約之債務人，然因身分或其他特定關係成立之罪，其共同實施或教唆幫助者，
    雖無特定關係，仍以共犯論，刑法第三十一條第一項定有明文，是被告乙○○與
    動產擔保交易之債務人丙○○共同犯有動產擔保交易法第三十八條之出質標的物
    罪，仍應以共犯論，起訴書雖認被告丙○○單獨違反動產擔保交易法第三十八條
    之規定，惟經檢察官於本院審理時當庭更正為被告乙○○與丙○○共犯動產擔保
    交易法第三十八條之罪，另被告雖僅就被告將上開自小客車典當一次之犯行起訴
    ，惟未起訴部分與前開起訴經本院判決有罪部分，有裁判上一罪之連續犯關係，
    為起訴效力所及，本院自得併予審理，附此敘明。而被告乙○○前曾因恐嚇、詐
    欺、偽造文書等案件，分別經本院、臺灣臺南地方法院及臺灣高等法院臺南分院
    判處七月、五月、五月確定，並於八十六年九月十日縮刑期滿而執行完畢，亦有
    臺灣高等法院被告全國前案紀錄表各一份附卷可參，其受有期徒刑之執行完畢，
    五年以內再犯有期徒刑以上之罪，為累犯，應依刑法第四十七條之規定，加重其
    刑。爰審酌被告二人之品行、犯罪之動機、目的、手段、於購車後，分期款僅交
    付十八萬元，且迄今尚未與告訴人達成和解，及被告等於犯罪後均坦承犯行之態
    度等一切情狀，分別量處如主文所示之刑，並均諭知易科罰金之折算標準，以資
    懲儆。
據上論斷，應依刑事訴訟法第四百五十二條、第二百九十九條第一項前段，動產擔保
交易法第三十八條，刑法第十一條前段、第二十八條、第五十六條、第三十一條第一
項、第四十七條、第四十一條第一項前段，罰金罰鍰提高標準條例第一條前段、第二
條，判決如主文。
本案經檢察官甲○○到庭執行職務
中      華      民      國      九十三   年      十一   月      十七    日
                                 臺灣臺中地方法院刑事庭第五庭
                                     審判長法  官    梁  堯  銘
                                           法  官    巫  淑  芳
                                           法  官    林  慧  英
右正本證明與原本無異。
如不服本判決，應於送達後十日內向本院提出上訴狀 （須附繕本） ，上訴於台灣高等
法院台中分院。
                                           書記官
中     華      民     國     九十三     年     十一     月     十八     日
附錄論罪科刑法條
動產擔保交易法第三十八條
動產擔保交易之債務人，意圖不法之利益，將標的物遷移、出賣、出質、移轉、抵押
或為其他處分，致生損害於債權人者，處三年以下有期徒刑、拘役或科或併科六千元
以下之罰金。
